臺灣橋頭地方法院行政訴訟判決
111年度交字第154號
原      告  蘇昞仁  


被      告  高雄市政府交通局

代  表  人  張淑娟  
訴訟代理人  蘇健義  
上列當事人間交通裁決事件，原告不服被告民國111年7月25日高
市交裁字第32-B00000000號裁決書，提起行政訴訟，本院判決如
下：  
    主      文
原告之訴駁回。
訴訟費用新臺幣參佰元由原告負擔。
    事實及理由
一、程序事項：
　　本件為交通裁決事件，依兩造所述各節及卷內資料所示，本
    件事證已臻明確，本院認無經言詞辯論之必要，爰依行政訴
    訟法第237條之7之規定，不經言詞辯論而為判決。　　
二、事實概要：原告所有KH5-712號普通重型機車（下稱系爭車
    輛）於民國111年6月20日13時0分許，在高雄市岡山區岡山
    北路與育才路，因「駕車行經有燈光號誌管制之交岔路口闖
    紅燈」交通違規，經高雄市政府警察局岡山分局（下稱舉發
    機關）員警目睹而予攔停舉發，填掣高市警交相字第B00000
    000號舉發違反道路交通管理事件通知單（下稱系爭舉發違
    規通知單），原告不服舉發，曾於111年6月21日提出陳述，
    經舉發單位查復：舉發無誤。原告仍不服，被告遂依據道路
    交通管理處罰條例（下稱處罰條例）第9條、第53條第1項、
    第63條第1項第3款暨違反道路交通管理事件統一裁罰基準及
    處理細則(下稱處理細則）第45條規定，開立本件裁決書，
    裁處原告「罰鍰新臺幣（下同）1,800元整，並記違規點數3
    點（下稱原處分）」，原告不服，提起本訴。
三、原告主張：其領有身心障礙證明，有視障中度有色盲（紅、
    綠），請求減輕罰鍰等語，並聲明：原處分撤銷。
四、被告則以：查岡山分局壽天派出所員警職務報告略以：「11
    1年6月20日見民眾蘇昞仁騎乘KH5-712號普通重型機車沿岡
    山北路南向北直行闖越紅燈，立即上前予以攔停告發，違規
    事實明確…」。復經檢視採證影片可見：（畫面時間）13:01
    :16員警於岡山北路與育才路口停等紅燈，前方南向及北向
    之車輛皆為停等狀態、13:01:31原告車輛由南往北於紅燈狀
    態逕予穿越路口，員警上前攔查，足證原告面對路口交通號
    誌顯示為圓形紅燈，在已喪失車輛通行權之狀態下紅燈左轉
    ，其行為明顯違反道路交通標誌標線號誌設置規則第206條1
    項第5款：車輛面對圓形紅燈表示禁止通行，不得超越停止
    線或進入路口，並已符合交通部82年4月22日交路(82)字第0
    09811號函釋所稱「車輛面對紅燈時仍逕予穿越路口至銜接
    路段，含左轉、直行、迴轉及右轉（依箭頭綠燈允許行駛者
    除外）即視為闖紅燈之行為」之違規態樣，而足以妨害其他
    方向人（若有行人穿越道）、車通行，故以闖紅燈論處，亦
    無任何違誤之處。原告所辯顯係事後矯飾辯解之詞。原告於
    前揭時間、地點確有「駕車行經有燈光號誌管制之交岔路口
    闖紅燈」之違規事實，被告據以裁處，洵無不合等語，並聲
    明：原告之訴駁回。
五、本院之判斷： 
（一）按汽車駕駛人，行經有燈光號誌管制之交岔路口闖紅燈者
      ，處1,800元以上5,400元以下罰鍰；汽車駕駛人有下列各
      款所列條款之一者，除依原條款處罰鍰外，並予記點：三
      、有第四十三條、第五十三條或第五十三條之一情形之一
      者，各記違規點數三點，處罰條例第53條第1項、第63條
      第1項第32款分別定有明文。
（二）經查，原告於前揭時地駕車行經有燈光號誌管制之交岔路
      口闖紅燈之行為，經因員警當場目賭而攔停舉發等情，有
      系爭舉發違規通知單、原處分、職務報告、密錄器影像截
      圖、採證光碟附卷可參，為兩造所不爭執，且採證光碟之
      影片經本院當庭勘驗，畫面13：01：18-13：01：33員警
      停等紅燈，對向車道亦有數輛汽機車停等紅燈，系爭車輛
      於路口號誌仍為紅燈狀態下穿越路口，員警鳴笛上前攔查
      ，有勘驗報告在卷可稽（見本院卷第77至79頁），足見系
      爭車輛行經有燈光號誌管制之交岔路口闖紅燈，有違反處
      罰條例第53條第1項之規定甚明。原告雖主張領有身心障
      礙手冊，有視障中度有色盲（紅、綠）等情，請求減少罰
      鍰等語，惟原告駕車行經該路口時，已有數輛汽機車於停
      止線前停等紅燈，原告仍執意闖紅燈，足見原告知悉路口
      號誌為紅燈卻仍故意不遵守交通號誌，不因原告有視障中
      度有色盲（紅、綠）而受影響，且原處分裁罰罰鍰1,800
      元，已屬處罰條例第53條第1項所定之最低金額，故原告
      主張，尚非可採。
六、綜上所述，原告確有於上開時、地「駕車行經有燈光號誌管
    制之交岔路口闖紅燈」之違規行為，被告依處罰條例第53條
    第1項、第63條第1項第3款及處理細則第45條規定，裁處原
    告罰鍰1,800元，並記違規點數3點，核無違誤，原處分即無
    違法，原告訴請撤銷為無理由，應予駁回。
七、本件判決基礎已臻明確，兩造其餘之攻擊防禦方法及訴訟資
    料經本院斟酌後，核與判決不生影響，無一一論述之必要，
    併予敘明。
八、本件第一審裁判費為300元，應由原告負擔，爰確定第一審
    訴訟費用額如主文第2項所示。
九、據上論結，本件原告之訴為無理由，依行政訴訟法第237條
    之7、第237條之8第1項、第98條第1項前段，判決如主文。
中　　華　　民　　國　　111 　年　　10　　月　　24　　日
　　　　　　　　　行政訴訟庭　法　官　王碩禧
以上為正本係照原本作成。
如不服本判決，應於判決送達後20日內，向本院提出上訴狀並表
明上訴理由（原判決所違背之法令及其具體內容或依訴訟資料可
認為原判決有違背法令之具體事實），其未載明上訴理由者，應
於提出上訴後20日內向本院補提理由書（上訴狀及上訴理由書均
須按他造人數附繕本，如未按期補提上訴理由書，則逕予駁回上
訴），並應繳納上訴裁判費新臺幣750 元。
中　　華　　民　　國　　111 　年　　10　　月　　24　　日
　　　　　　　　　　　　　　　書記官　陳韋伶